臺灣臺北地方法院刑事判決　　　　　　　94年度易字第1824號
公　訴　人　臺灣臺北地方法院檢察署檢察官
被　　　告　甲○○
選任辯護人　葉月雲律師
上列被告因傷害案件，經檢察官提起公訴（九十四年度偵字第一
七五四四號），本院判決如下：
    主  文
甲○○連續傷害人之身體，處有期徒刑月，如易科罰金，以
佰元折算壹日。
    事  實
一、甲○○與乙○均任職位於臺北市○○區○○路一段二一號十
    四樓之中華電信股份有限公司數據通信分公司政府網路處，
    乙○為甲○○之主管。詎料甲○○因考績問題，對乙○心生
    不滿，竟基於普通傷害之概括犯意，先於民國九十四年五月
    十三日上午八時十五分許，在上開辦公處所內，徒手毆打乙
    ○左臉頰，致使乙○受有左臉頰腫脹約八乘六公分之傷害，
    復於同月十九日上午七時四十五分許，在同一地點，承前開
    犯意，徒手毆打乙○後腦部，乙○即以其左手防禦甲○○之
    攻擊，在雙方拉扯間，乙○並因而撞及辦公室內桌椅，致使
    乙○受有左後枕部血腫約二乘二公分、左前臂擦傷約一乘四
    公分、左手虎口裂傷約一公分等傷害。
二、案經乙○訴請及臺北市政府警察局大安分局報請臺灣臺北地
    方法院檢察署檢察官偵查起訴。
    理  由
一、訊據被告甲○○固坦承伊曾因考呈問題與告訴人乙○發生爭
    執之事實，惟矢口否認有何傷害犯行，辯稱：伊曾經找過告
    訴人理論二次，第一次時伊沒有與告訴人發生毆打或拉扯行
    為，第二次時伊用手指告訴人，而告訴人有抓住伊的手，並
    有撥開伊的手云云。經查：
（一）被告於前開時間、地點，二次徒手毆打告訴人，致使告訴
      人受有前開傷害之事實，業據告訴人於警詢、偵查時指訴
      被告第一次於九十四年五月十三日上午八時十五許，在伊
      辦公室內，因考績升遷問題，徒手打伊左臉頰，致使伊左
      臉頰約有八乘六公分之腫脹，當時有同事在場，但未目擊
      ，第二次在同年月十九日上午七時四十五分許，在伊辦公
      室內，被告一進伊辦公室，不發一語就徒手攻擊伊後腦部
      約十下，當時伊捉住被告的左手，但被告用右拳打伊，被
      告攻擊伊時，伊用左手防禦，左手虎口有一小裂傷，手肘
      可能因雙方推拉之際，伊撞及桌椅所以有受傷流血，因為
      時間太早，辦公室沒人在場，被告攻擊後罵了幾句就離開
      了，所以伊只有跟一樓值班鍾姓警衛講等語綦詳，並有臺
      北市和平醫院九十四年五月十三日診字第九四二○五一四
      五號診斷書一紙、聯合醫院和平院區九十四年五月十九日
      診字第九四○五○○○六七一號診斷證明書影本一紙、照
      片二幀及中華電信股份有限公司數據通信分公司九十四年
      十月十一日函及其檢附之中華電信數據分公司員工出勤狀
      況日報表一紙在卷可稽，應堪認定。
（二）被告雖以前開情詞置辯，然其於本院審理中亦不否認與告
      訴人間確有發生二次爭執，第二次爭執時，伊有用手指告
      訴人，告訴人有抓住伊的手，並有撥開伊手之事實。酌以
      證人即保全公司派駐在中華電信數據分公司門口警衛櫃臺
      之保全員丙○○於本院九十四年十二月十六日審理期日中
      到庭結證稱：伊有一天上午七時五十分交班時，告訴人從
      電梯出來，伊看到告訴人身上有一點血，告訴人向伊表示
      要去驗傷，伊於告訴人回來時有問告訴人為何受傷，告訴
      人表示被告早上在樓上與其爭執時，對其動粗，所以其才
      受傷等語。再觀之告訴人二次所受之傷害分別為左臉頰腫
      脹約八乘六公分及左後枕部血腫約二乘二公分、左前臂擦
      傷約一乘四公分、左手虎口裂傷約一公分，其中左臉頰腫
      脹約八乘六公分之傷害及左後枕部血腫約二乘二公分之傷
      害，均為片塊狀之傷害，有上開臺北市和平醫院九十四年
      五月十三日診字第九四二○五一四五號診斷書一紙、聯合
      醫院和平院區九十四年五月十九日診字第九四○五○○○
      六七一號診斷證明書影本一紙及照片二幀在卷可查，足見
      告訴人所受傷害，絕非僅止於被告與告訴人二人間單純撥
      弄手掌所致，被告所辯自不足採。
（三）綜上所述，被告前開所辯顯屬事後卸責之詞，不足採信，
      本件事證明確，被告犯行堪予認定，應依法論科。
二、核被告所為，係犯刑法第二百七十七條第一項之傷害罪。被
    告前後二次傷害犯行，時間緊接，方法相同，觸犯構成要件
    相同之罪名，顯係基於概括犯意為之，依連續犯規定論以一
    罪，並依法加重其刑。爰審酌被告僅因考績問題即先後二次
    徒手毆擊、拉扯告訴人，惟對告訴人所造成之傷勢非重，及
    其素行、犯後之態度等一切情狀，量處如主文所示之刑，並
    諭知易科罰金之折算標準。
據上論斷，應依刑事訴訟法第二百九十九條第一項前段，刑法第
二百七十七條第一項、第五十六條、第四十一條第一項前段，罰
金罰鍰提高標準條例第一條前段、第二條，判決如主文。
本案經檢察官陳以敦到庭執行職務
中　　華　　民　　國　九十四　年　 十二 　月　 三十　 日
                    臺灣臺北地方法院刑事第二庭
                        審判長法  官  吳孟良
                              法  官  蘇嘉豐
                              法  官  雷淑雯
右正本證明與原本無異。
如不服本判決，應於判決送達後十日內，向本院提出上訴狀。
                             書記官 林碧華
中　　華　　民　　國　九十四　年　 十二 　月　 三十　 日
附錄本案論罪科刑所適用法條全文：
刑法第二百七十七條第一項：
傷害人之身體或健康者，處三年以下有期徒刑、拘役或一千元以
下罰金。
